【裁判字號】    90,上易,334
【裁判日期】    900327
【裁判案由】    傷害
【裁判全文】
臺灣高等法院高雄分院刑事判決                      九十年度上易字第三三四號
    上  訴  人  台灣高雄地方法院檢察署檢察官
    被      告  乙○○
右上訴人因被告傷害案件，不服台灣高雄地方法院八十九年度易字第四四九五號中華
民國八十九年十一月三十日第一審判決（起訴案號：台灣高雄地方法院檢察署八十九
年度偵字第八二四五號），提起上訴，本院判決如左：
    主  文
原判決撤銷。
乙○○共同傷害人之身體，處有期徒刑陸月，如易科罰金，以參佰元折算壹日。
    事  實
一、乙○○於民國八十二年間，曾因違反麻醉藥品管理條例案件，經法院判處有期徒
    刑三月確定，並於八十二年八月十七日易科罰金執行完畢。乙○○原係慶豐房屋
    公司之員工，甲○○則為該公司業務經理，二人於八十九年三月廿二日晚間，在
    高雄市○○○路一一六號印象ＫＴＶ參加該公司之員工聚餐，乙○○亦邀其不詳
    姓名年籍之成年男子友人參加，嗣乙○○趁甲○○上廁所時，與其不詳姓名之友
    人尾隨甲○○至包廂外之大廳，乙○○質問甲○○為何平日待其宛如小弟，呼喚
    其掃地，甲○○出言爭辯，乙○○遂與該不詳姓名成年男子，共同毆打甲○○（
    未成傷），經該ＫＴＶ店員出面制止，乙○○與其友人始罷手，甲○○因遭毆打
    ，心情欠佳，遂決定結帳離去，甲○○與同公司員工陳銀福結帳後乘電梯下樓，
    方步出電梯，葉金峰與該不詳姓名男子竟共同基於傷害之犯意聯絡，各持二支鋁
    棒，欲毆打甲○○，經陳銀福出面勸阻，乙○○乃持鋁棒毆打陳銀福腰部，致陳
    銀福受有左腰背挫傷，陳銀福往高雄市○○路方向逃跑，乙○○仍持鋁棒自後追
    趕，該不詳姓名男子則持鋁棒毆打甲○○，致甲○○受有左手第三、四指骨折之
    傷害。
二、案經甲○○、陳銀福訴由台灣高雄地方法院檢察署檢察官偵查起訴。
    理  由
一、訊據被告乙○○坦承於右揭時地與告訴人甲○○發生口角並拉扯，惟矢口否認傷
    害犯行，辯稱：我沒有帶朋友去，也沒有帶鋁棒，我一個人不可能打甲○○及陳
    銀福二個人云云。然查，右揭事實業經告訴人甲○○、陳銀福分別於偵查、原審
    及本院審理中指訴綦詳，並有診斷證明書二紙附卷可稽，證人即印象ＫＴＶ負責
    人蔡明宏於偵查中亦證稱：當晚我回來時，有見到乙○○手持不明器物追打陳銀
    福等語，足見告訴人甲○○、陳銀福指訴遭被告與其不詳姓名友人分持鋁棒毆打
    成傷等語，應可採信。被告所辯，核屬卸責之詞，不足採取，事證明確，被告犯
    行堪以認定。
二、核被告所為係犯刑法第二百七十七條第一項傷害罪。被告與該不詳姓名成年男子
    間，就上開犯行有犯意聯絡及行為分擔，為共同正犯。被告犯罪事證既明，原審
    予以論罪科刑固非無見，惟查，傷害罪並無處罰未遂犯之規定，被告先前在大廳
    毆打告訴人甲○○之行為，未生傷害之結果，業經告訴人甲○○於本院陳述甚詳
    ，被告此部分行為，不成立傷害罪，而被告與該不詳姓名男子同時對告訴人甲○
    ○、陳銀福實施傷害行為，係一行為觸犯數罪名之想像競合犯，應從一傷害告訴
    人甲○○之重罪處斷，原判決漏未說明，並以連續犯論處，即有未洽，另檢察官
    上訴意旨指摘原判決量刑過輕，亦有理由，綜上所述，原判決既有上開認事用法
    之違誤，自應由本院撤銷原判決，另為適法之判決。爰審酌被告曾有如事實欄所
    示之犯罪紀錄，有台灣高等法院被告全國前案紀錄表可考，素行尚非良好，僅因
    細故，即持鋁棒毆打告訴人，使告訴人受有上開傷害，且犯罪後飾詞卸責，尚未
    與告訴人和解，態度欠佳等一切情狀，量處如主文第二項所示之刑，並諭知易科
    罰金之折算標準。被告與其友人持以傷害告訴人所用之鋁棒四支，並未扣案，亦
    非違禁物，為免執行之困難，爰不予宣告沒收，併此敘明。
據上論斷，應依刑事訴訟法第三百六十九條第一項前段、第三百六十四條、第二百九
十九條第一項前段，刑法第二十八條、第二百七十七條第一項、第五十五條、第四十
一條，罰金罰鍰提高標準條例第一條前段、第二條，判決如主文。
本案經檢察官陳新慶到庭執行職務。
中    華    民    國      九十        年     三        月    二十七    日
                              臺灣高等法院高雄分院刑事第六庭
                                  審判長法官  王憲義
                                        法官  張意聰
                                        法官  范惠瑩
右正本證明與原本無異。
不得上訴。
                                      書記官  許信宗
中    華    民    國      九十        年     三        月    二十九    日
附錄本判決論罪法條：
刑法第二百七十七條：
  傷害人之身體或健康者，處三年以下有期徒刑、拘役或一千元以下罰金。
  犯前項之罪因而致人於死者，處無期徒刑或七年以上有期徒刑；致重傷者，處三年
  以上十年以下有期徒刑。
                                                                    Ａ


司法院資訊處製作；財團法人民間司法改革基金會備份。
